【裁判字號】    98,上訴,873
【裁判日期】    980703
【裁判案由】    違反毒品危害防制條例
【裁判全文】
臺灣高等法院高雄分院刑事判決         98年度上訴字第873號
上  訴  人
即  被  告  甲○○
                    （現另案在台灣高雄第二監獄執行中）
上列上訴人因違反毒品危害防制條例案件，不服臺灣高雄地方法
院98年度審訴字第1264號中華民國98年5 月27日第一審判決（起
訴案號：臺灣高雄地方法院檢察署98年度毒偵字第1548號），提
起上訴，本院判決如下：
     主  文
上訴駁回。
     理  由
一、按不服地方法院之第一審判決而上訴者，應向管轄第二審之
    高等法院為之，且上訴書狀應述具理理由，第二審法院認
    為上訴書狀未述理由或上訴有刑事訴訟法第362 條前段之
    情形者，應以判決駁回之，刑事訴訟法第361 條第1 項、第
    36 7條前段定有明文。所謂不服第一審判決之具體理由，必
    係依卷內既有訴訟資料或提出新事證，指摘或表明第一審判
    決有何採證認事、用法或量刑等足以影響判決本旨之不當或
    違法，而構成應予撤銷之具體事由，始足當之；倘僅泛言原
    判決認定事實錯誤、違背法令、量刑失之過重或輕縱，而未
    指出具體事由，或形式上雖已指出具體事由，然該事由縱使
    屬實，亦不足以認為原判決有何不當或違法者，皆難謂係具
    體事由，俾與第二審上訴制度在請求第二審法院撤銷、變更
    第一審不當或違法之判決，以實現個案救濟及節制濫行上訴
    之立法目的相契合。是倘上訴人之上訴書狀雖述上訴理由
    ，惟並未具體述第一審判決有何不當或違法情形，即與未
    述具體理由無異，所為上訴，即非適法。
二、本件上訴人即被告甲○○不服原判決，上訴意旨係以：被告
    於原審行準備程序時，原有與檢察官為認罪協商，檢察官求
    刑為有期徒刑8 月，而未依自首減刑，致協商不成，乃原審
    卻判處被告有期徒刑10月，反較檢察官於協商時之求刑為高
    ，且玩「先加後減」之文字遊戲，自有未恰云云。
三、經查被告係犯第一級毒品罪，該罪之法定刑為6 月以上5 年
    以下有期徒刑，且前因犯強盜及竊盜罪，經判處有期徒刑8
    年1 月，於97年5 月12日執行完畢，5 年內於98年3 月1 日
    再犯本案，係屬累犯，其於原審行準備程序時，曾要求與檢
    察進行協商，原審遂指定公設辯護人協助參與協商程序，協
    商結果，檢察官求處有期徒刑8 月，惟被告表示不同意，並
    請求傳訊承辦警員以證明其係自首，雙方未達成合意，檢察
    官遂撤回協商聲請，此有原審筆錄在卷可按（見原審卷第29
    、30頁）。經原審審理結果，認被告係犯第一級毒品罪，且
    係累犯，因其合於自首要件，乃依刑法第71條第1 項「先加
    而後減」之規定，科處被告有期徒刑10月。被告與檢察官之
    協商既無法達成合意，檢察官且請求撤銷協商，原審之量刑
    自不受原協商時檢察官請求科處被告有期徒刑8 月之拘束。
    又刑有加重及減輕者，先加後減，刑法第71條第1 項定有明
    文；被告認原審係玩文字遊戲，係屬誤會，被告上訴意旨所
    陳即難謂係具體理由，其上訴並非適法，爰予以駁回，並不
    經言詞辯論為之。
四、據上論斷，應依刑事訴訟法第367 條前段、第372 條，判決
    如主文。
中    華    民    國    98    年    7     月    3     日
                  刑事第四庭    審判長法  官  蕭權閔
                                      法  官  吳進寶
                                      法  官  陳吉雄
以上正本證明與原本無異。
如不服本判決應於收受本判決後10日內向本院提出上訴書狀，其
未述上訴理由者，並得於提起上訴後10日內向本院補提理由書
狀（均須按他造當事人之人數附繕本)「 切勿逕送上級法院」。
中    華    民    國    98    年    7     月    6     日
                                      書記官  郭蘭蕙


司法院資訊處製作；財團法人民間司法改革基金會備份。
